【裁判字號】    92,易,369
【裁判日期】    920526
【裁判案由】    妨害名譽
【裁判全文】
臺灣彰化地方法院刑事判決                          九十二年度易字第三六九號
    公  訴  人  臺灣彰化地方法院檢察署檢察官
    被      告  丁○○
右列被告因妨害名譽案件，經檢察官提起公訴（九十二年度偵字一一九八號），本院
判決如左：
        主  文
丁○○公然侮辱人，處拘役貳拾日，如易科罰金，以參佰元折算壹日。
        事  實
一、丁○○於民國九十一年十月二十五日下午三時許，因不滿在其住處（門牌號碼為
    彰化縣彰化市○○路一二九巷二十號）隔壁之立得外勞股份有限公司（以下簡稱
    立得公司，門牌號碼係彰化縣彰化市○○路一二九巷二十二號）任職之乙○○，
    將所駕駛之車牌號碼九Ｈ─六三八八號自小客車停放在其上開住處前，乃挖取附
    近水溝內之污泥，倒放在乙○○前開車輛之後車廂蓋上（所涉毀損罪嫌，已由臺
    灣彰化地方法院檢察署檢察官於九十二年二月二十四日為不起訴之處分），旋於
    乙○○聞訊前至其上開住處騎樓前與其理論之際，竟於於前揭不特定多數人得以
    共見共聞之騎樓處，對乙○○大聲出言辱罵：「妳這個瘋查母，叫我甲妳賠什麼
    ？是我用啦！妳是要怎樣？妳那雞巴癢，不會去路壁，做妓女給人幹！（臺語）
    」等語，以前開話語公然侮辱乙○○而妨害乙○○之名譽。
二、案經乙○○訴請臺灣彰化地方法院檢察署檢察官偵查起訴。
        理  由
一、訊據被告丁○○固坦承於右揭時、地，因告訴人乙○○在其上址住處前停車而心
    生不滿，乃以污泥倒放在乙○○前開車輛之後車廂蓋上等情不諱，然矢口否認有
    何右揭公然侮辱之犯行，辯稱：伊並未以「妳這個瘋查母，叫我甲妳賠什麼？是
    我用啦！妳是要怎樣？妳那雞巴癢，不會去路壁，做妓女給人幹！（臺語）」等
    語辱罵告訴人云云。惟查：右揭事實，業據告訴人迭次於偵查、本院訊問及審理
    時指訴綦詳，核與證人即在場目睹其情之丙○○於偵訊及本院審理時證述之情節
    相符。衡以被告當日僅因告訴人將上開車輛停放在其住處門前，即以污泥倒放在
    告訴人車輛後車廂蓋上而有前開情緒性之行為，堪認告訴人及證人丙○○等人之
    指訴及證述，並非虛妄，堪以採信；被告上開所辯，應屬事後卸責之詞，尚無可
    採。此外，復有證人即當時在立得公司內、透過公司玻璃窗看見被告以手指指著
    告訴人加以責罵之甲○○、據報趕往現場處理之員警許文成二人於本院審理時之
    證述、照片四幀在卷可稽，本件事證明確，被告前開犯行洵堪認定。
二、核被告所為，係犯刑法第三百零九第一項之公然侮辱罪。爰審酌被告之素行、因
    細故即以難堪之字眼侮辱告訴人之犯罪動機、目的、手段、對告訴人名譽所生之
    危害及犯罪後之態度等一切情狀，量處如主文所示之刑，並諭知易科罰金之折算
    標準。
據上論斷，應依刑事訴訟法第二百九十九條第一項前段，刑法第三百零九條第一項、
第四十一條第一項前段，罰金罰鍰提高標準條例第一條前段、第二條，判決如主文。
本案經檢察官吳怡盈到庭執行職務
中      華      民      國    九十二    年      五      月    二十六    日
                                臺灣彰化地方法院刑事第三庭
                                  法      官  李  雅  俐
右正本證明與原本無異。
如不服本判決，應於判決送達後十日內，向本院提出上訴狀（須附繕本）。
                                  法院書記官  陳  秀  娟
中      華      民      國    九十二    年      六      月      二      日
附錄論罪科刑法條：
刑法第三百零九條第一項：
公然侮辱人者，處拘役或三百元以下罰金。


司法院資訊處製作；財團法人民間司法改革基金會備份。
